臺灣板橋地方法院交通事件裁定　　　　96年度交聲字第1627號
原處分機關　臺北市交通事件裁決所
異　議　人　甲○○
即受處分人
上列異議人即受處分人因違反道路交通管理處罰條例案件，對於
臺北市交通事件裁決所民國96年10月8日所為北市裁二字第裁22-
AEV701388號裁決處分，聲明異議，本院裁定如下：
    主  文
異議駁回。
    理  由
一、異議意旨略以：（一）駕駛人甲○○因有喝酒，所以在車上
    休息（地點：臺北市○○○路○ 段222 號前），車子熄火，
    伊在那裡已經停了約半個小時，也未開車燈（當時我確實並
    排停車）。（二）民國96年8 月25日4 時25分，警車的喇叭
    聲把我吵起來，並叫我離開，伊即依警方指示慢慢駛離，往
    前找一個位子停下來，這時於96年8 月25日4 時29分警方即
    要求伊作酒測，第一次酒測值是0.24，執勤員警又叫伊重測
    ，第二次是0.30。（即舉發酒精濃度過量駕駛）（三）從警
    方告發罰單第1張為4點25分違規並排臨時停車，至4點29 分
    再告發第2張酒測，顯示違規人在車內休息（並排證實車子
    在停止狀態是無庸置疑的），警方怎可利用以驅離並排停車
    休息離開之時再行酒測，車子開離實非本人之意，顯警方設
    下陷阱要引誘駕駛人違規再行告發之實，顯違常理。（四）
    綜上，警方對駕駛人所作之酒測，係以引誘駕駛人違規，再
    行告發之實，警方身為執法人員，執法犯法，不但違法且有
    違公平正義原則，故特提出申訴。（五）請求調閱違規地點
    前面紅綠燈監視系統看幾分鐘前，伊之車輛是否經過，並撤
    銷原處分云云。
二、按道路交通管理處罰條例第35條第1項第1款規定：「汽車駕
    駛人，駕駛汽車經測試檢定有下列情形之一者，處新臺幣一
    萬五千元以上六萬元以下罰鍰，並當場移置保管該汽車及吊
    扣其駕駛執照一年；因而肇事致人受傷者，並吊扣其駕駛執
    照二年；致人重傷或死亡者，吊銷其駕駛執照，並不得再考
    領：一、酒精濃度超過規定標準。」
四、經查：
（一）本件異議人即受處分人甲○○駕駛車號3776-EP 號自用小
      客車，於96年8 月25日凌晨4 時29分許，在臺北市○○○
      路、和平東路口經員警予以攔檢，並施以酒精測試，呼氣
      中酒精含量達0.30mg/L，因「酒精濃度過量駕車（禁駛）
      〈經測試0.30mg/L〉」違規行為，經臺北市政府警察局大
      安分局和平派出所員警當場依道路交通管理處罰條例第35
      條第1 項第1 款規定，以臺北市政府警察局96年8 月25日
      北市警交字第AEV701388 號舉發違反道路交通管理事件通
      知單予以舉發，通知受處分人應於96年9 月9 日前到案，
      有該舉發通知單影本1 紙在卷，異議人不服，原舉發機關
      臺北市政府警察局大安分局於96年9 月10日以北市警安分
      交字第09634323100 號函，敘明舉發異議人違規之經過及
      舉發依據，嗣臺北市交通事件裁決所因異議人聲明不服，
      乃於96年10月8日以北市裁二字第裁22-AEV701388號對異
      議人為裁決處分，就異議人「汽車駕駛人酒精濃度超過規
      定標準（0.25-0.4）」之交通違規行為，裁處異議人罰鍰
      新臺幣（下同）19500元，吊駕駛執照12月，道安講習；
      並作成如不繳交駕駛執照接受吊扣之後續處分告知（詳見
      裁決書），有卷附上開函文影本及裁決書各1份為佐。
（二）異議人雖仍執前詞置辯，惟經本院傳喚執行舉發之員警乙
      ○○針對異議人「酒精濃度過量駕車（禁駛）〈經測試
      0.30mg/L〉」交通違規事件到庭作證，乙○○於本院調查
      時具結證稱：「當時甲○○在金山南路二段二二二號前併
      排停車，阻礙交通，我當時與同事一起開巡邏車，我用警
      用喇叭指示駛離，甲○○從夜店跑出來將車開走，他往和
      平東路方向開，之後因為他要右轉沒有閃方向燈，我和同
      事研判他從夜店出來又沒有閃方向燈，所以認為他可能有
      喝酒，所以攔下他盤查。盤查的時候就聞到他身上有酒味
      ，做了一次酒測，酒測值每公升零點三毫克。（審判長問
      ：甲○○說他當時人是在車上休息，有何意見？）他當時
      不是在車上休息，是從夜店跑出來開，他如果要在車上休
      息，應該要把車停好，不能違規併三排停車。（審判長問
      ：對於異議人說他酒測兩次，有何意見？）我記得只有做
      一次。（審判長問：他當時車又往前多遠距離？開多久？
      ）大概七、八十公尺。慢慢開，開到和平東路上面。」（
      見本院96年12月17日訊問筆錄）
（三）觀證人乙○○警員對於異議人有關本案「酒精濃度過量駕
      車（禁駛）〈經測試0.30mg/L〉」之違規過程指述詳實，
      並有酒後逾15分鐘之時間確認單附卷可稽，異議人亦不否
      認當時有違規併排停車之事實，而交通警察掣單舉發違反
      道路交通管理處罰條例所列之違規事實，本質上為行政處
      分，係公務員基於職務上之權力，依法就特定之具體事件
      所為之具公法上效果之單方行政行為，基於公務員為公法
      上行為具有公信力之原則，該行政處分當可被推定為真正
      ，本此公信原則，立法者乃賦予行政機關制定違反道路交
      通事件統一裁罰標準及處理細則，使執勤警員得當機處分
      以達其維護交通秩序、安全之行政目的，是員警就所見之
      違規情形，於法令規定範圍內為逕行舉發之處置，在無反
      證之情況下，自可信為真實。再者，員警除依法舉發外，
      更願到庭具結接受詢問，而其與異議人素不相識，其僅依
      法執行執務，衡情更無故為虛偽指證而甘冒偽證重罪之必
      要，員警指證異議人有上述之違規併排停車，經警示駛離
      後又違規酒後駕車之事實，應可採信。
四、據上所析，異議人於飲酒後，當知不得在吐氣酒精濃度過量
    之情狀下開車，其縱經因違規併排停車經警示駛離，亦可請
    他人代為駕駛移置車輛，其捨此不為，竟自行駕車，對道路
    交通安全仍具危害性，原處分機關援引道路交通管理處罰條
    例第35條第第1 項第1 款規定，就「汽車駕駛人酒精濃度超
    過規定標準（0.25-0.4）」之交通違規行為，裁處異議人罰
    鍰19500 元，吊扣駕駛執照12個月，施以道安講習，並作成
    如不繳交駕駛執照接受吊扣之後續處分告知，並無違誤或不
    當，本件異議為無理由，應予駁回。
據上論斷，應依道路交通案件處理辦法第19條，裁定如主文。
中　　華　　民　　國　　96　　年　　12　　月　　31　　日
                  交通法庭    法　官  陳恆寬
上列正本證明與原本無異。
如不服本裁定，應於裁定送達後五日內敘明抗告理由，向本院提
出抗告狀。
                              書記官  張惠芳
中　　華　　民　　國　　97　　年　　1 　　月　　3 　　日
